【裁判字號】    89,上易,395
【裁判日期】    890322
【裁判案由】    傷害
【裁判全文】
臺灣高等法院臺南分院刑事判決               八十九年度上易字第三九五號   Ｇ
      上  訴  人  臺灣雲林地方法院檢察署檢察官
      被      告  甲  ○  ○
右上訴人因被告傷害案件，不服臺灣雲林地方法院八十八年度易字第一一０三號中華
民國八十八年十二月二十一日第一審判決（起訴案號：臺灣雲林地方法院檢察署八十
八年度偵字第二三八五號），提起上訴，本院判決如左：
      主      文
上訴駁回。
      事      實
一、甲○○於民國八十八年四月八日下午九時四十分許，在雲林縣口湖鄉○○村○○
    路四十二號前，因不滿乙○○與其家人發生爭執，竟萌普通傷害之犯意，持退伍
    紀念刀猛刺乙○○，致乙○○受有右大腿膝上內側深部刺裂傷長約五公分深達肌
    層、肌膜破裂、肌肉部份斷裂等傷害。
二、案經乙○○訴由雲林縣警察局北港分局報請台灣雲林地方法院檢察署檢察官偵查
    起訴。
      理      由
一、訊據被告甲○○矢口否認有傷害告訴人乙○○之犯行。惟查右開事實，業據告訴
    人乙○○指訴綦詳，且經目擊證人林莊美蓮於偵查中到庭結證屬實（見偵查卷第
    三四頁），並有全民醫院診斷證明書一紙附卷可稽。又被告於警訊中辯稱：當時
    伊抓狂向前找乙○○理論，走不到二步就大約有十幾人攔下伊壓倒搶伊的刀子，
    不小心劃到乙○○大腿，然後刀子被搶走云云。於原審審理中辯稱：伊因氣憤而
    持刀，尚未出手行刺之前就被他人搶走伊的刀云云。另於本院審理中則辯稱：我
    不知道會刺到乙○○之大腿云云，前後所辯不一。再者，觀諸告訴人之刀傷係深
    部刺裂傷，深達肌層，衡情應係被告故意出力刺傷所致，而非被告所辯不小心所
    劃傷，是被告所辯，顯均係卸責之詞，不足採信，本件事證至為明確，被告犯行
    洵堪認定，應予依法論科。
二、查被告甲○○傷害人之身體，核被告甲○○所為，係犯刑法第二百七十七條第一
    項之傷害罪。原審援引刑事訴訟法第二百九十九條第一項前段、刑法第二百七十
    七條第一項、第四十一條、罰金罰鍰提高標準條例第一條前段、第二條之規定，
    並參酌被告之素行，犯罪之動機、犯罪時所受之刺激、犯罪之手段、被害人所受
    傷害程度及被告犯罪後之態度等一切情狀，量處有期徒刑四月，並諭知易科罰金
    之折算標準為以三百元之折算一日。及以扣案之退伍紀念刀一支，雖為被告供犯
    罪所用之物，惟為被告弟弟鄭偉仁所有，爰不予宣告沒收。本院經核其認事用法
    ，均無不當，量刑亦稱妥適。檢察官依告訴人之請求上訴，指摘原判決量刑過輕
    不當，為無理由，應予駁回。
據上論斷，應依刑事訴訟法第三百六十八條，判決如主文。
本案經檢察官楊治宇到庭執行職務。
中    華    民    國      八十九      年      三      月      二十二    日
  臺灣高等法院臺南分院刑事第六庭
                                      審判長法官  林    金    村
                                            法官  茆    臺    雲
                                            法官  顏    基    典
右正本證明與原本無異。
不得上訴。
                                      法院書記官  呂    嘉    文
中    華    民    國      八十九      年      三      月     二十三     日
附錄本判決論罪科刑法條：
刑法第二百七十七條第一項：傷害人之身體或健康者，處三年以下有期徒刑、拘役、
                          或一千元以下罰金。


司法院資訊處製作；財團法人民間司法改革基金會備份。
